臺灣高雄地方法院民事裁定　　　　　　 110年度訴字第1249號
原　　　告　宏陽國際有限公司


法定代理人　陳有為　
訴訟代理人　戴榮聖律師、司幼文律師
被　　　告　吳盈良　


訴訟代理人　吳任偉律師、朱萱諭律師
　
上列當事人間給付報酬事件，本院裁定如下：
  主  文
本件於臺灣高等法院高雄分院一一○年度上易字第一二一號（含
日後改分之案號）請求履行契約事件民事訴訟終結前，停止訴訟
程序。
  理  由
一、按訴訟全部或一部之裁判，以他訴訟之法律關係是否成立為
    據者，法院得在他訴訟終結前，以裁定停止訴訟程序，民事
    訴訟法第182條第1項定有明文。
二、本件原告主張：被告於民國108年7月17日委託原告居間購買
    高雄市○○區○○段000○000○000地號土地及其上同段957
    至964建號建物（門牌號碼高雄市○○區○○○街00號地下1
    樓至7樓）（下稱系爭房地），並約定買賣總價款2%為報酬
    ，嗣被告經由原告之居間，於108年7月24日在原告永慶不動
    產高雄大順加盟店，以總價新臺幣（下同）1億2千萬元與訴
    外人聯合國建設開發有限公司、洪劉燕秋、詹慶炎、詹慶光
    、詹慶輝、黃俊昇、梁文志等人（下合稱賣方）簽立系爭房
    地買賣契約，被告並於同日簽立服務費確認單載明「應付總
    服務費240萬元」，詎被告迄未支付原告居間報酬240萬元等
    語，有其起訴狀可稽。而賣方對被告提出請求履行系爭買賣
    契約訴訟，但被告抗辯系爭買賣契約不成立等，經本院以
    109年度訴字第307至311號判決賣方主張解除系爭契約及給
    付違約金有理由，被告提出上訴，現由臺灣高等法院高雄分
    院分案110年度上易字第121號等審理中等情，有上開案件查
    詢資料可憑。且兩造均同意「若」臺灣高等法院高雄分院
    110年度上易字第121號等「確定判決」認定「系爭買賣契約
    「成立」且無民法第571條之不得請求報酬之情形及民法第
    572條酌減之情形，被告即應依民法第568條之規定，給付原
    告報酬240萬元，「若」該「確定判決」認定「系爭買賣契
    約「不成立」，或本件有民法第571條之不得請求報酬之情
    形，被告即無庸給付原告報酬，因此本件有民事訴訟法第
    182條第1項之情形，兩造並同意本件之爭點㈠為「被告居間
    之系爭買賣契約是否成立（依臺灣高等法院高雄分院110年
    度上易字第121號或其後所分案號之「確定判決」認定為準
    ）？」等情，有本院110年12月10日言詞辯論筆錄可稽。堪
    認本件依民事訴訟法第182條第1項之規定，應有以臺灣高等
    法院高雄分院110年度上易字第121號號事件（含日後改分之
    案號）之法律關係即系爭賣買賣契約關係是否成立為據，本
    院認有停止本件民事訴訟程序之必要。
三、依民事訴訟法第182 條第1 項，裁定如主文。
中    華    民    國   110    年    12    月    13    日
                  民事第二庭 法  官  施盈志
以上正本係照原本作成。
如對本裁定抗告，須於裁定送達後10日內向本院提出抗告狀，並
繳納裁判費新台幣1,000元。
中    華    民    國   110    年    12    月    13    日
                             書記官  陳玫燕